臺灣士林地方法院裁定　　　　　　　　　100年度秩抗字第1號
抗　告　人
即被移送人　惠琳集　大陸地區.
上列抗告人即被移送人因違反社會秩序維護法案件，不服本院士
林簡易庭於中華民國100 年3 月12日所為裁定（100 年度士秩字
第12號，移送機關臺北市政府警察局士林分局100 年3 月12日北
市警士分刑字第10030470200 號），提起抗告，本院普通庭裁定
如下：
    主  文
原裁定撤銷。
惠琳集不罰。
    理  由
一、原裁定意旨略以：抗告人即被移送人惠琳集於民國100 年3
    月11日晚間8 時許，在臺北市○○區○○路33號3 樓之「小
    惠個人工作室」，以新臺幣（下同）2,000 元之代價，意圖
    得利與男客陳和君為姦淫行為，而為警查獲，因認抗告人有
    違反社會秩序維護法第80條第1 項第1 款之行為，爰依法裁
    處抗告人罰鍰3,000 元，扣案之現金2,000元沒入等語。
二、抗告意旨略以：抗告人未與他人姦淫，伊僅在上址替男客陳
    ○君從事按摩服務，陳和君雖一度要求進行性交易，然為伊
    所拒絕，至員警當場所扣得之2,000 元，其中1,400 元係按
    摩所得，600 元係男客自願多給之小費等語。
三、按法院受理違反本法（社會秩序維護法）案件，除本法有規
    定者外，準用刑事訴訟法之規定，社會秩序維護法第92條定
    有明文；參諸社會秩序維護法所明定之處罰種類，兼括「拘
    留」、「罰鍰」等（參見社會秩序維護法第19條）性質相類
    於刑法有關「拘役」、「有期徒刑」、「罰金」等刑罰種類
    ，是就拘束人身自由之「拘留」及妨礙人民財產權行使之「
    罰鍰」而言，自係與科刑確定判決具有同等之效力。職此，
    移送事實之認定，除因性質不相容而顯然不得準用者外（例
    如：刑事訴訟法有關證據能力之規定），依刑事訴訟法第15
    4 條第2 項規定，仍應本乎積極證據而為認定，倘無證據，
    即不得推定其移送事實存在。亦即，認定事實所憑之證據，
    其為訴訟上之證明，須達於通常一般人均不致有所懷疑，而
    得確信其為事實之程度者，始得據為有罪之認定；倘其證明
    尚未達到此一程度，而有合理之懷疑存在時，尚難為有罪之
    認定基礎；苟積極證據不足為不利於被告事實之認定時，即
    應為有利於被告之認定，更不必有何有利之證據；亦即如無
    確切之積極證據，足以證明犯罪事實，即令被告（被移送人
    ）不能為有利之反證，亦不能遽論以罪責（最高法院30年度
    上字第816 號、40年度臺上字86號、70年度臺上字第2368號
    、76年度臺上字第4986號判決意旨參照）。
四、另按社會秩序維護法第80條第1 項第1 款所稱意圖得利與人
    姦、宿者，除行為人主觀上須有得利之意圖外，客觀上還必
    須有「姦淫」或「同宿」之行為，始能該當。且所謂「姦」
    ，係指兩性生殖器接合之行為而言。經查：
（一）證人即被指與被移送人行姦淫行為之男客陳○君之警詢筆
      錄，固記載：伊於100 年3 月11日依電腦網路之分類廣告
      網頁，電話中與自稱「小惠」之女子（即被移送人）談妥
      價錢後，於當日晚間8 時許，至前述之「小惠個人工作室
      」，經被移送人按摩數分鐘後，就將性器官插入被移送人
      陰道內抽插至射精為止，精液並由被移送人以衛生紙擦拭
      後丟置馬桶內沖走，性交易後復將2,000 元交予被移送人
      就離去云云。然證人陳○君於本院抗告審審理時，到庭後
      具結卻證稱：伊於100 年3 月11日被查獲是第2 次到「小
      惠工作室」，第1 次從奇集集網站，看到個人紓壓工作室
      廣告之電話及照片，便打電話給「小惠」，依電話指示到
      工作室後，被移送人即「小惠」稱2 小時1,400 元，按摩
      背部及手部，伊問有何其他服務，被移送人稱有作半套即
      打手槍，要加600 元，並稱沒有作全套，第1 次就作半套
      ，付1,500 元，當時還沒有到2 小時；第2 次被移送人先
      按摩伊背部，伊直接告訴她要半套，復問可否作全套，被
      移送人仍稱沒有，但可幫伊作半套打手槍，伊接著問可否
      摸下面，被移送人稱可以，但不能摸進去，伊就叫被移送
      人躺在按摩床上，換伊在上，被移送人用手抓伊生殖器，
      伊用生殖器在她穿著內褲之生殖器外摩擦，那一次伊付她
      2, 000元後就離去等語明確。核陳○君警詢筆錄中記載之
      陳述，與本院審理時之證述歧異，其警詢中證及有與被移
      送人發生性器官接合之姦淫行為云云，能否憑信，已非無
      疑。況陳○君對警詢筆錄為何為前述記載，更證稱：伊真
      的未將性器插入被移送人陰道內，員警雖有問伊性器有無
      插進去，伊僅稱從被移送人大腿邊及外陰部摩擦，被移送
      人以手抓伊生殖器打手槍，警詢筆錄為何如此記載，伊不
      清楚等語甚明。而本院與移送本件之臺北市政府警察局士
      林分局聯絡結果，經士林分局補呈證物結果，僅有被移送
      人之警詢前與警詢中之錄影紀錄，並無任何證人陳○君之
      警詢錄音或錄影紀錄，可供核對陳○君之警詢筆錄記載是
      否與其當日陳述相符，參以證人陳○君與被移送人僅有兩
      次交易之接觸經驗，此經被移送人與陳○君共認無訛，證
      人甘冒觸犯偽證重罪被訴追之風險，故意迴護被移送人之
      可能性甚微，自難遽憑陳和君警詢筆錄中對被移送人不利
      之陳述記載，為被移送人違反社會秩序維護法與人姦淫之
      認定。
（二）至於被移送人警詢時亦僅承稱有對男客陳○君進行指、油
      壓按摩，沒有從事性交易等語，另扣案之現金2,000 元，
      被移送人稱其中1,400 元是按摩2 小時之代價，600 元是
      男客自願給付之小費等語，陳○君在本院審理時則證稱是
      從事俗稱「半套」由被移送人為之手淫的代價，亦無從推
      認由此推認被移送人有何姦淫或同宿行為。
五、綜上，本件查無可憑信之積極證據可證明被移送人有移送機
    關所指之意圖得利與人姦淫或同宿行為，自應依法為被移送
    人不罰之諭知。原裁定以被移送人意圖得利與人姦，處罰鍰
    3,000 元，並沒入扣案之現金2,000 元，即有未恰，抗告人
    請求撤銷原裁定，為有理由，原裁定應予撤銷，並由本院另
    予裁定不罰，以期適法。
六、依社會秩序維護法第92條、刑事訴訟法第413 條規定，裁定
    如主文。
中    華    民    國   100    年    4     月    15    日
                  士林普通庭審判長法  官  杜惠錦
                                  法  官  黃欣怡
                                  法  官  梁哲瑋
以上正本證明與原本無異。
不得再抗告。
                                  書記官  陳漢朝
中    華    民    國  100     年    4     月    18    日